

.

CONTACTO

Teléfono:

(57) 320 4084584

Correo:

duriveramo@gmail.com

Dirección:

Calle 51 #4w 28, Casa, 410001 Neiva

Redes:

linkedin.com/in/duvanriveram github.com/DuvanR11 devduvan.tech



IDIOMAS

Ingles •



70%



REFERENCIAS

DANIEL PENNA

Analista de datos

Mail

jpennaclavijo8egmail.com

Telefono:

(57) 311 8283376

MARIA PAULA GÓMEZ

Desarrolladora de software

Mail:

mapaula0120egmail.com

Telefono:

(57) 300 5338197

DUVANRIVERA

DESARROLLADOR DE SOFTWARE

Soy un apasionado desarrollador de software con experiencia intermedia, orientado a resultados y cumplimiento de tareas. Demuestro habilidades para liderar, resolver problemas y absorber conocimientos teóricos y prácticos de manera autodidacta. Mi capacidad de comunicación y atención al cliente, tanto interno como externo, se refleja en mi historial laboral. Me integro fácilmente a equipos de trabajo y estoy motivado por desafíos en el desarrollo de aplicaciones.



EDUCACIÓN

UNAD | Neiva-Huila

02/2024 - Actual

Diplomado: Desarrollo de paginas web

Mintic | Manizales-Caldas

02/2022 - 12/2022

Diplomado: Desarrollo de paginas web

Sena | Neiva-Huila

02/2021 - 11/2022

Tecnologo: Ánalisis y desarrollo de sistemas de información

Sena | Neiva-Huila

01/2019 - 11/2020

Tecnico: Desarrollador de software



EXPERIENCIA

Independiente | Neiva, Huila

01/2022 - Actual

 Desarrollador de E-commerce, plantillas de email marketing, SEO y landing pages. Mejora del 70% en Core Web Vitals. Apasionado por la creación de experiencias web excepcionales y orientadas al rendimiento.

Qpar s.a.s | Neiva, Huila

01/2023 - 7/2023

 Desarrollador de software Junior, funciones principales desarrollar y implementar modulos de acuerdo a los estandares y necesidades del proyecto, pruebas unitarias, refactorización y soporte a modulos del aplicativo CRM aluda.

Tecnomusic | Neiva, Huila

03/2022 - 12/2022

 Estudiante en prácticas Desarrollo, soporte, actualizaciones y integraciones de aplicativos internos para la automatización de procesos del dia diario del Hospital Universitario de Neiva-Huila.



TECNOLOGÍAS

- HTML 5
- CSS
- BOOTSTRAP
- TAILWIND
- JAVASCRIPT
- TYPESCRIPT
- REACTJQUERY
- REDUX
- SEO
- FIGMA
- EXPRESS
- AWS
- AVVSSQL
- GIT
- SCRUM
- WORDPRESS